台灣高等法院台中分院刑事判決　　　　　　　　　　九十年度上易字第二五二九號
　　上　訴　人
　　即　被　告　庚○○
右上訴人因竊盜案件，不服臺灣彰化地方法院九十年易字第一三二一號中華民國九十
年九月二十六日第一審判決（起訴案號：臺灣彰化地方法院檢察署九十年度偵字第四
三七七號），提起上訴，本院判決如左：
    主      文
上訴駁回。
    事      實
一、庚○○基於意圖為自己不法所有之概括犯意，於民國九十年六月十九日下午某時
    許，駕駛車號Ｌ四—三二九三號自小貨車，至彰化縣芬園鄉○○段三二二之一、
    三二二之二及附近土地，連續竊取鄭戊戍、乙○○、戊○○果園內之水果。嗣於
    同日十七時許，乙○○、游禮仁夫婦及丙○○、游秋銀夫婦駕車欲至果園採收荔
    枝時，當場發現庚○○正於鄭戊戍果園內摘取荔枝，經游禮仁喊叫，庚○○隨即
    逃逸，現場並遺留黑色塑膠袋裝之荔枝三袋及尚未使用之黑色塑膠袋一卷，乙○○四人乃自後追捕，並見庚○○跑進其停放於附近產業道路旁之Ｌ四—三二九三
    號自小貨車，迨乙○○等人趕至，請庚○○下車並報警處理之際，庚○○竟趁隙
    駕前揭小貨車往產業道路盡頭駛去，嗣因無路可行，乃將已竊得之二袋黑色塑膠
    袋裝之荔枝丟棄於盡頭處，折返之際，隨遭丙○○攔下，員警旋至而處理，並自
    前揭小貨車上扣得芒果一顆及於折返處發現前揭遭棄置之荔枝二袋。
二、案經彰化縣警察局彰化分局報告臺灣彰化地方法院檢察署檢察官偵查起訴。
    理      由
一、訊據被告庚○○矢口否認涉有前開竊盜犯行，辯稱：伊因從事水果買賣而於九十
    年六月十九日上午至果農楊槍卿之荔枝園購買荔枝並協助採摘，交付定金一千五
    百元，合計四大籃，因購買數量不足，遂於山區繞行，欲另覓果園採買，告訴人
    等見伊小貨車上之荔枝，誤會係其所，竟將荔枝園內彼等所採收之五袋黑色塑
    膠袋所裝荔枝及芒果一枚，誣指為被告所偷採云云。
二、本院查：
  (一)告訴人乙○○於警訊時指稱，當日伊與配偶游禮仁、小姑游秋銀及其配偶丙○○
    一起前往荔枝園，發現有人因看見彼等而從荔枝園往上跑至產業道路上，伊發現
    荔枝園裡有三袋五十斤裝黑色塑膠袋，內裝有新採下來之荔枝，伊等即追過去，
    看見被告坐上小貨車，被告當時衣服都溼了（當天曾下雨，果樹沾有雨水），手
    上且留有採摘荔枝之乳汁，伊等即質問被告是否竊取荔枝且要求查看小貨車上之
    物品，為被告所否認及拒絕，丙○○即以行動電話報警。在等候警察到場處理期
    間，被告發動引擎，往產業道路之上方行駛，該產業道路上方並無通路，游秋銀
    及丙○○亦沿路而上，將回頭之被告車輛攔下，要求等候警方前來處理，警方到
    達後，在被告停放小貨車附近五公尺處，又發現裝有新採荔枝之五十斤裝黑色塑
    膠袋兩個，另於小貨車上發現一枚新採之芒果，尚在流乳汁，在荔枝園附近並未
    看到其他人等語。嗣於檢察官偵查訊問及本院調查時，仍為相同內容之指述。而
    戊○○、鄭戊戍所有之芒果及荔枝遭竊之事實，亦分別據該二人於警訊時指陳綦
    詳，並有現場照片七幀及贓物領據附卷可憑。
  (二)證人丙○○於警訊及本院調查時證稱：伊與游秋銀、乙○○、游禮仁等人發現有
    人偷採荔枝後，伊即往另一產業道路包抄，追到被告所駕駛之小貨車，車上另有
    一女，被告看起來很喘，頭髮、衣服都很溼，被告否認行竊，伊即以行動電話報
    警，被告發動小貨車往上方行駛，伊與配偶即往上追，要求被告等候警方處理，
    並於產業道路上方再發現兩袋新採荔枝，嗣於被告駕駛車上發現一枚仍在流汁之
    芒果及與現場發現大小相同之黑色塑膠袋。查獲之荔枝分別係游禮仁、己○○、
    戊○○所有等語。
  (三)被告就小貨車上荔枝之來源於九十年六月十九日警訊中供稱：伊係向路過之攤販
    購買四籃荔枝，遭查獲之五袋黑色塑膠袋裝荔枝非屬伊所有，伊因天天販售水果
    之故，是遭警查獲時，手上仍沾染有水果乳汁等語。嗣於檢察官九十年六月二十
    日偵訊中時供稱：伊於山下以新臺幣（下同）一千五百元代價向一小發財車主購
    買在伊車上查獲之四籃荔枝，但昨日已找不到該發財車，餘五袋荔枝及芒果一顆
    非屬伊所有等語，再於九十年七月二十六日檢察官偵查時供稱：伊於九十年六月
    十八日中午即南下芬園鄉採買荔枝，鄉內商家幫忙探詢結果，有一不認識之人幫
    忙找到賣主，該賣主告稱翌日再摘，伊於十九日旋要求幫忙摘取，與伊同行之女
    友丁○○則幫忙將荔枝裝入藍內。因購得之數量不足，伊再往山區找到一賣主，
    該賣主姓名不知道，伊以多少錢購得荔枝已不復記憶，只記得曾給付定金一千五
    百元云云。就其小貨車上荔枝來源，前後所供不一，益徵被告為求脫罪，一再捏
    詞以對，參酌證人即果農楊槍卿於原審審理中證稱：「（問：你賣庚○○多少荔
    枝）四籃，當時我是用黑色的籃子裝給他」「（照片上所示荔枝何者是你賣給他
    ）黑色籃子荔枝是我的，塑膠袋及黃色框內荔枝不是我的」等語，而依警訊卷附
    相片所示，被告所駕小貨車上置有四籃荔枝，其中一籃為黑色塑膠框，其他三籃
    為黃色塑膠框，是被告所辯與證人證述及現場相片所示亦不相符合，難以該證人
    之證詞為被告有利之認定。
　(四)證人即與被告同行之女友丁○○於九十年六月十九日警訊時陳稱：「我有聽到我
    男朋友要買荔枝，我有聽到車子停下來，當時我在車上駕駛座旁睡覺，睡夢中我
    男朋友有跟路邊荔枝攤販買荔枝，當時我有聽到我男朋友欲前往山上看人家採荔
    枝，不知何原因被一婦人當小偷，將小貨車攔下」等語，並無片言隻字提及向楊
    槍卿購買荔枝且協助共同採摘之事實，嗣於本院調查時證稱：六月十九日當天清
    晨六時許伊與被告前往楊槍卿果園，協助將摘下荔枝剪短，中午過後上山另行尋
    覓果園，打算再購買荔枝，於事發地點，被告係下車小便，時間很短，並未至荔
    枝園內等語，以證人前後供證內容迴異，且與被告關係之密切，亦難採為有利被
    告之認定。
  (五)被告指摘告訴人等將自行採摘前開荔枝五大袋及芒果一枚，誣指係其所竊取云云
    ，本院審酌：I前開荔枝合計重達二百三十三．五台斤，告訴人等與被告素昧平
    生，就常理而言實難想像告訴人等誣告之動機何在？II除被告指摘外，無其他事
    證足以令本院產生告訴人有為上開誣告行為之合理懷疑，是綜合上述，被告所辯
    ，尚難採信。本件事證已臻明確，被告之犯行，應可認定。
三、核被告所為，係犯刑法第三百二十條第一項之竊盜罪。其先後多次犯行，時間緊
    接，所犯構成要件相同，顯係基於概括犯意為之，為連續犯，依法以一罪，並加
    重其刑。原審因而適用刑事訴訟法第二百九十九條第一項前段，刑法第五十六條
    、第三百二十條第一項、第七十四條第一款等規定，並審酌被告之品行、犯罪之
    動機、目的、手段、所生之危害及犯罪後態度等一切情狀，量處有期徒刑有期徒
    刑十月，並為緩刑之諭知，其認事用法核無違誤，量刑亦屬允當，上訴意旨猶執
    陳詞否認犯罪，其上訴為無理由，應予駁回。
四、據上論斷，應依刑事訴訟法第三百六十八條，判決如主文。
本案經檢察官甲○○到庭執行職務。
中      華      民      國      九十一  年      三      月      十三    日
                              臺灣高等法院臺中分院刑事第四庭
                                      審判長法　官　洪　耀　宗
                                            法　官　吳　重　政
                                            法  官　劉　登　俊
右正本證明與原本無異。
不得上訴。
                                            書記官　鄧　智　惠
中      華      民      國      九十一  年      三      月      十四    日
                                                                        Ａ
